nb: Klær og tilbehør > Klesplagg > Treningsklær > Dansekjoler, -skjørt og -drakter: Dansekjoler; Danseskjørt
zh-CN: 服饰与配饰 > 服装 > 运动服装 > 舞蹈服、舞裙与演出服: 舞蹈连衣裙; 舞蹈裙
hu: Ruházat és kiegészítők > Ruházat > Sportruházat > Táncruhák, szoknyák és jelmezek: Táncruhák; Táncszoknyák
ja: ファッション・アクセサリー > 衣料品 > スポーツウェア > ダンス スカート/ドレス/コスチューム: ダンスドレス; ダンススカート
fi: Vaatteet ja asusteet > Vaatteet > Urheiluvaatteet > Tanssimekot, -hameet ja -asut: Tanssimekot; Tanssihameet
pt-PT: Acessórios e vestuário > Vestuário > Roupa desportiva > Fatos, saias e vestidos de dança: Vestidos de dança; Saias de dança
hr-HR: Odjeća i modni dodaci > Odjeća > Sportska odjeća > Plesne haljine, suknje i kostimi: Haljine za plesanje; Suknje za plesanje
ru: Одежда, обувь и аксессуары > Одежда > Спортивная одежда > Платья, юбки и костюмы для танцев: Платья для танцев; Юбки для танцев
lt-LT: Apranga ir aksesuarai > Drabužiai > Drabužiai aktyviai veiklai > Šokių suknelės, sijonai ir kostiumai: Šokių suknelės; Šokių sijonai
it: Abbigliamento e accessori > Abbigliamento > Abbigliamento sportivo > Vestiti, gonne e costumi danza: Abiti da danza; Gonne da danza
tr: Kıyafet ve Aksesuarlar > Giyim Eşyaları > Spor Kıyafetler > Dans Elbiseleri, Etekler ve Kostümler: Dans elbiseleri; Dans etekleri
sl-SI: Oblačila in dodatki > Oblačila > Športna oblačila > Plesne obleke, krila in kostumi: Plesne obleke; Plesna krila
de: Bekleidung & Accessoires > Bekleidung > Sportbekleidung > Tanzkleider, Tanzröcke und Tanzkostüme: Tanzkleider; Tanzröcke
fr: Vêtements et accessoires > Vêtements > Vêtements fitness et sports > Costumes, jupes et robes de danse: Robes de danse; Jupes de danse
pt-BR: Vestuário e acessórios > Roupas > Roupas esportivas > Vestidos, saias e fantasias de dança: Vestidos de dança; Saias de dança
bg-BG: Облекло и аксесоари > Облекло > Ежедневно спортно облекло > Рокли, поли и костюми за танци: Рокли за танци; Поли за танци
el: Ένδυση και αξεσουάρ > Ενδύματα > Αθλητικά ενδύματα > Φορέματα, φούστες & κοστούμια χορού: Φορέματα χορού; Φούστες χορού
es: Ropa y accesorios > Prendas de vestir > Ropa deportiva > Vestidos, faldas y trajes de baile: Vestidos de baile; Faldas de baile
nl: Kleding en accessoires > Kleding > Kleding voor actieve bezigheden > Dansjurken, -rokken en -kostuums: Dansjurken; Dansrokken
cs: Oblečení a doplňky > Oblečení > Sportovní oblečení > Taneční šaty, sukně a kostýmy: Taneční šaty; Taneční sukně
en: Apparel & Accessories > Clothing > Activewear > Dance Dresses, Skirts & Costumes: Dance Dresses; Dance Skirts
zh-TW: 服飾與配件 > 衣著 > 運動服 > 舞裙/舞蹈服裝: 舞蹈洋裝; 舞蹈裙
vi: Quần áo & Phụ kiện > Quấn áo > Quần áo thể thao > Váy đầm, váy và trang phục khiêu vũ: Váy khiêu vũ; Chân váy khiêu vũ
pl: Ubrania i akcesoria > Odzież > Ubrania sportowe > Sukienki, spódnice i kostiumy do tańca: Sukienki do tańca; Spódnice do tańca
sk-SK: Oblečenie a doplnky > Oblečenie > Funkčné oblečenie > Tanečné šaty, sukne a kostýmy: Tanečné šaty; Tanečné sukne
th: เสื้อผ้าและเครื่องประดับ > เสื้อผ้า > ชุดสำหรับเล่นกีฬา > ชุด กระโปรง และเครื่องแต่งกายสำหรับเต้นรำ: ชุดเดรสเต้นรำ; กระโปรงเต้นรำ
ro-RO: Îmbrăcăminte și accesorii > Îmbrăcăminte > Îmbrăcăminte sport > Rochii, fuste și costume pentru dans: Rochii de dans; Fuste de dans
da: Tøj og tilbehør > Tøj > Sportstøj > Dansekjoler, -nederdele og -beklædning: Dansekjoler; Dansenederdele
ko: 의류/액세서리 > 의류 > 운동복 > 무용 드레스/치마/의상: 댄스 드레스; 댄스 스커트
sv: Kläder och accessoarer > Klädsel > Träningskläder > Danskostymer, klänningar och kjolar: Dansklänningar; Danskjolar